臺灣桃園地方法院民事裁定              100年度抗字第169號
抗  告  人  鍾古秀榮
相  對  人  王錦賀
上列當事人間聲請本票裁定事件，抗告人對於民國100 年11月8
日本院簡易庭司法事務官100 年度司票字第5835號第一審裁定提
起抗告，本院裁定如下：
    主  文
抗告駁回。
抗告費用新臺幣壹仟元由抗告人負擔。
    理  由
一、抗告意旨略以：本案票據係因第三人李憶平經商失敗向相對
    人王錦賀借款，相對人要求抗告人為借款擔保人，抗告人因
    而開立本票為第三人李憶平擔保，然第三人李憶珍（即第三
    人李憶平之妹妹）曾簽署同意清償債務證明書，願意於第三
    人李憶平無法如期清償時，將名下不動產過戶相對人，第三
    人李憶珍確實將不動產過戶於相對人名下，為此提起抗告，
    並聲明廢棄原裁定，駁回相對人之聲請等語。
二、按執票人向本票發票人行使追索權時，得聲請法院裁定後強
    制執行，票據法第123 條定有明文。次按本票執票人，依票
    據法第123 條規定，聲請法院裁定許可對發票人強制執行，
    係屬非訟事件，此項聲請之裁定，及抗告法院之裁定，僅依
    非訟事件程序，以審查強制執行許可與否，並無確定實體上
    法律關係存否之效力，如發票人就票據債務之存否有爭執時
    ，應由發票人提起確認之訴，以資解決（最高法院57年臺抗
    字第76號判例參照）。
三、本件相對人於原審主張其執有抗告人於民國100 年1 月10日
    簽發，免除作成拒絕證書，票面金額為新臺幣300 萬元之本
    票1 紙（即系爭本票），經提示後未獲付款，為此依票據法
    第123 條規定聲請裁定許可強制執行等情，已據其提出該本
    票為證，經原審核對後，將本票發還，而留本票影本附卷（
    原審卷第5 頁）。本院依形式上審核上開本票影本，其形式
    上已經記載表明其為本票之文字、一定之金額、無條件擔任
    兌付、發票人、發票地、發票年、月、日及免除作成拒絕證
    書等事項，是並無不應准許之情形，原審據以為許可強制執
    行之裁定，於法尚無不合。抗告人前揭抗辯事由，經核係屬
    實體法上法律關係存否之爭執，依上開說明，尚非本件非訟
    程序所得加以審究。從而，抗告意旨指摘原裁定不當，求予
    廢棄，為無理由，應予駁回。
四、依非訟事件法第55條第2 項、第46條、第21條第2 項、第24
    條第1 項，民事訴訟法第495 條之1 第1 項、第449 條第1
    項、第95條、第78條，裁定如主文。
中    華    民    國   100    年    12    月    23    日
                    民事第三庭  審判長法  官  黃漢權
                                      法  官  周玉
                                      法  官  林宜靜
以上正本係照原本作成。
如不服本裁定，僅得於收受本裁定正本送達後10日內，以適用法
規顯有錯誤為理由，向本院提出再抗告狀，（須附繕本一份及繳
納再抗告裁判費新臺幣1,000 元），經本院許可後始可再抗告。
中    華    民    國   100    年    12    月    26    日
                                      書記官  伍幸怡